【裁判字號】    99,易,151
【裁判日期】    990209
【裁判案由】    傷害
【裁判全文】
臺灣板橋地方法院刑事判決               99年度易字第151號
公  訴  人  臺灣板橋地方法院檢察署檢察官
被      告  乙○○
選任辯護人  吳錫欽律師（99年1月18日受任，本院收文日期）
上列被告因傷害案件，經檢察官提起公訴（98年度偵字第30272
號），本院判決如下：
    主  文
乙○○傷害人之身體，處有期徒刑陸月，如易科罰金，以新臺幣
壹仟元折算壹日。
    事  實
一、乙○○前於民國（下同）83年間，因竊盜案件，經本院判處
    有期徒刑7 月，緩刑2 年，緩刑期滿未經撤銷（於本案不構
    成累犯）。緣98年10月2 日上午9 時許，在位於臺北縣中和
    市○○街383 巷之南勢角菜市場內，見甲○○於該處購物，
    遂接續基於傷害他人身體之犯意，先尾隨於甲○○身後，伺
    機貼近後即持不詳之尖銳器物，刺傷甲○○之右小腿（第1
    次）；並接繼續尾隨至該巷內71號前，復以相同方式，劃傷
    甲○○之右小腿（第2 次），復仍接續尾隨甲○○至該巷內
    42號前，同以如上方式，劃傷甲○○之左小腿（第3 次）計
    3 次，因致甲○○之右小腿及左小腿均受有擦傷之傷害。嗣
    因甲○○報警經警調閱監視器畫面後，由甲○○指認循線查
    悉上情。
二、案經甲○○訴由臺北縣政府警察局中和第一分局移由臺灣板
    橋地方法院檢察署檢察官偵查起訴。
    理  由
甲、證據能力部分：
一、按刑事訴訟法第159 條之1 第2 項規定：被告以外之人於偵
    查中向檢察官所為之陳述，除顯有不可信之情況者外，得為
    證據。所稱「得為證據」，依其文義解釋及立法理由之說明
    ，並無限縮於檢察官在偵查中訊問被告以外之人即證人之程
    序，已給被告或其辯護人對該被告以外之人行使反對詰問權
    者，始有證據能力。第以刑事被告之詰問權，係指訴訟上被
    告有在審判庭盤詰證人之權利；偵查中檢察官訊問證人，旨
    在蒐集被告犯罪證據，以確認被告嫌疑之有無及內容，與審
    判中透過當事人之攻防，經由詰問程序調查證人以認定事實
    之性質及目的有別。偵查中辯護人僅有在場權及陳述意見權
    ，此觀刑事訴訟法第245 條第2 項前段之規定甚明，檢察官
    訊問證人並無必須傳喚被告使其得以在場之規定，同法第24
    8 條第1 項前段雖規定「如被告在場者，被告得親自詰問」
    ，亦僅賦予該在場被告有行詰問證人之機會而已，被告如不
    在場，殊難期有詰問之可能。此項未經被告詰問之被告以外
    之人於偵查中向檢察官所為之陳述，原則上為法律規定有證
    據能力之傳聞證據，基於當事人進行主義之處分主義，被告
    於審判中仍非不得請求詰問，使該偵查中之陳述成為完足調
    查之證據，亦得放棄對原供述人之反對詰問權或不爭執其陳
    述，由審判長依刑事訴訟法第288 條第2 項前段、第165 條
    第1 項之規定，得僅以宣讀該被告以外之人之陳述或告以要
    旨之方式，踐行其證據調查程序（參最高法院96年臺上字第
    6682號判決）。是告訴人甲○○以證人身分於偵查中具結後
    之證述，自具有證據能力。
二、另本件認定事實所引用之卷內其餘所有卷證資料，並無證據
    證明係公務員執行職務違背法定程序所取得，均認有證據能
    力，核先敘明。
貳、實體部分：
一、訊據被告固坦承有於前述時間地點在場並與告訴人回眸之情
    形，然矢口否認有何傷害告訴人之犯行，辯稱：（調解情形
    ？）我真的沒有做，我不知道怎麼調解；（是否需要再行調
    解？）不需要；（對於檢察官所陳述之起訴事實是否認罪？
    ）否認有檢察官所起訴之事實；我之所以會到市場，因為我
    住圓通路，我爸爸住大仁街，我母親已經去世，我要往返兩
    地照顧父親，後來全家搬回大仁街，菜市場是我經過大仁街
    必經的地方，我沒有傷害告訴人；（對於證人即告訴人甲○
    ○於警詢及偵查中之證述有何意見？提示並告以要旨）她講
    的我不能苟同，當天市場人真的很多，如果我有那種舉動，
    旁邊的人應該會看到，我沒有靠近、貼近告訴人，警察問我
    ，我真的沒有印象，最後一次告訴人回頭瞪我，只有那次我
    有印象，告訴人瞪我，我也楞了一下，回瞪她，在警察的指
    引下我才回想起這件事；我真的沒有做，我真的不知道，當
    時市場人真的很多。我只希望事情趕快塵埃落定，我真的都
    沒有做；（對於行政院衛生署雙和醫院診斷證明書1 紙、照
    片3 張、監視器翻拍畫面6 張有何意見？提示並告以要旨）
    不是我做的等為自己做出辯解；其所選任之辯護人則提出略
    以：告訴人的陳述屬於她的推測之詞，證述內容均是她覺得
    ，並沒有親眼目睹的證據，就告訴人在偵查中的證言，她很
    明確的說，覺得是被告傷害，但沒有看到被告傷害的過程，
    也沒有看到兇器，也沒有其他目擊者，更沒有在現場呼救或
    其他求援的行為，所以我們認為告訴人在偵查中的證詞無證
    據能力，另就檢察官提出的診斷證明書，在何處、何時、何
    人受傷，均屬不明，不能證明被告有傷害告訴人的事實，監
    視錄影部分，所呈現的僅是被告騎車到市場及離開市場的畫
    面，沒有被告傷害的畫面，亦不足證明被告有傷害的事實，
    公訴人的舉證責任不足，應為被告有利認定，請為被告無罪
    判決等云云，為被告做出事實上暨法律上之辯解。
二、惟查：被告有於上開時間在臺北縣中和市○○街383 巷南勢
    角菜市場內，警方所調閱監視器畫面內之人，為其本人等之
    事實，業據被告於警詢及偵查中之供述明確，並自承其與告
    訴人回眸之情；又告訴人於上揭時、地，遭劃傷小腿3 次，
    且案發時均有發現被告緊貼於告訴人身後，同經證人即告訴
    人甲○○於警詢及偵查中證述明確；而告訴人於上開時間受
    有小腿擦傷等傷害之事實，有行政院衛生署雙和醫院診斷證
    明書1 紙、照片3 張可證，此外，復有監視器錄影翻拍畫面
    6 張足以證明被告有於上開時間在臺北縣中和市○○街383
    巷內之事實。再者，證人甲○○於偵訊中證述明確指稱：其
    右小腿3 次遭襲擊時，均看到被告站在告訴人的正後方（第
    1 次）、幾乎貼著我的背（第2 次）、被告在我後方離我很
    近，幾乎靠著我的身體（第3 次）等情甚詳（見98年12月16
    日偵查筆錄），是證人甲○○所為證述並無預測而為明確者
    ，辯護所指，同屬誤會。而被告與告訴人素不相識，僅係行
    經市集過客，非可逕謂告訴人必對被告存有敵意，彼此既無
    任何嫌隙，衡情當無甘冒刑責風險設詞構陷被告之理。基此
    ，本案既查無任何證據足資證明上開證人即告訴人有何捏造
    事實情事，應足認其於警訊暨偵查中之證述俱非子虛，應堪
    採信。綜上各節，本案事證已明，被告傷害犯行足以確認，
    應予責罰。
三、核被告乙○○所為，係犯刑法第277 條第1 項之傷害罪，其
    接續對被害人為3 次之刺傷行為，時空場域接近，非可分割
    ，應認為接續行為所犯，僅應論以1 罪。爰審酌被告與告訴
    人僅係行經市集過客，被告率生傷害犯意，而在人群密集處
    處所，率以不詳尖銳器物為本件犯行以觀，甚可見其早有預
    謀備妥器物，動機實值非難，且犯罪後，猶仍未作檢討，反
    一再強詞狡辯，不予正視己非，其犯罪後態度明顯不佳，及
    被告所用傷害手段方式甚為恐怖，影響社會治安鉅大，以及
    告訴人受有之傷害程度，與迄今仍不願與告訴人商談和解彌
    補告訴人之犯罪後態度等一切情狀，酌情量處如主文所示之
    刑，併諭知易科罰金之折算標準，以懲其非。
據上論斷，應依刑事訴訟法第299 條第1 項前段，刑法第277 條
第1 項、第41條第1 項前段，刑法施行法第1 條之1 第1 項、第
2 項前段，判決如主文。
本案由檢察官丙○○提起公訴，經檢察官黃佳權到庭執行職務。
中    華    民    國    99    年    2     月    9     日
                        刑事第5 庭法  官  黎錦福
上列正本證明與原本無異。
如不服本判決，應於判決送達後10日內敘明上訴理由，向本院提
出上訴狀（應附繕本），上訴於臺灣高等法院。其未敘述上訴理
由者，應於上訴期間屆滿後20日內向本院補提理由書「切勿逕送
上級法院」。
                                  書記官  蔡麗春
中    華    民    國    99    年    2     月    9     日
附錄本案論罪科刑法條全文：
中華民國刑法第277條
（普通傷害罪）
傷害人之身體或健康者，處3 年以下有期徒刑、拘役或1 千元以
下罰金。
犯前項之罪因而致人於死者，處無期徒刑或7 年以上有期徒刑；
致重傷者，處3 年以上10年以下有期徒刑。

司法院資訊處製作；財團法人民間司法改革基金會備份。
